Joussen Matías Arteaga Palma

ADMINISTRADOR PÚBLICO - UNIVERSIDAD DE SANTIAGO DE CHILE. +56 9 96237061 - joussen.arteaga@usach.cl Santiago, Chile

Administrador Público de la Universidad de Santiago de Chile con experiencia en monitoreo y evaluación de proyectos en áreas de Emprendimiento e Innovación; análisis de políticas públicas, y gestión presupuestaria en el sector Público.

Principales logros:

- Coordinador del rediseño e implementación del nuevo proceso de seguimiento técnico de proyectos acelerados en Start-Up Chile.
- Colaborador técnico en la elaboración del Presupuesto de los Programas de la Vicerrectoría de Extensión de la Universidad de Chile.
- Actualización de las herramientas de seguimiento financiero del área de Operaciones de Start-Up Chile.

EXPERIENCIA LABORAL

START-UP CHILE - CORFO

Septiembre 2017 – a la fecha

Ejecutivo Técnico – Financiero

Descripción del cargo

Ejecutivo encargado del Monitoreo y evaluación en términos técnicos y financieros de emprendimientos de base tecnológica financiados y acelerados por Start-Up Chile.

MAURICIO OLAVARRIA GAMBI – UNIVERSIDAD DE SANTIAGO DE CHILE

Marzo 2017 - septiembre 2017

Asistente de Investigación

Descripción del cargo y funciones

Asistente de investigación del Profesor Mauricio Olavarría, realizando funciones de revisión bibliográfica para proyecto de investigación FONDECYT, consultoría para el CLAD – República Dominicana y puesta en marcha de plataforma académica virtual.

SABAH ZRARI - OBSERVATORIO Y PROSPECTIVA LTDA.

Marzo 2017 – Junio 2017

Consultor

Descripción del cargo

Diseño metodológico y análisis de política pública en estudio sobre lineamientos normativos de una nueva política portuaria.

UNIVERSIDAD DE CHILE

Junio 2015 - Marzo 2017

Analista Presupuestario

Descripción del cargo

Analista de presupuesto, encargado de la ejecución y control presupuestario de la Vicerrectoría de Asuntos Académicos, de Extensión, de Asuntos Estudiantiles y Prorrectoría.

FORMACIÓN ACADÉMICA

Postítulo Universidad Diego Portales

Magíster en Políticas Pública © - En proceso de tesis

2018 - 2020

Educación Superior Universidad de Santiago de Chile

Carrera Administración Pública

2010 – 2015 Completa

Educación Media Instituto Nacional José Miguel Carrera

2002 – 2005 Santiago

CAPACITACIÓN Y OTRAS INSTANCIAS DE FORMACIÓN ACADÉMICA

2019 Curso Online "Política Cultural y Design Thinking: Economía Creativa y Estrategias para el Desarrollo Territorial" -Goldsmiths University y Ministerio de las Culturas, las Artes y el Patrimonio. 2019 Curso R, Programa Data Science for the Social Sciences -Universidad Diego Portales. 2019 Curso Escuela de Verano en Economía, Millennium Institute Market Imperfections and Public Policy- MIPP. Universidad de Chile. 2014 Curso "Metodología para la Construcción de indicadores de gestión" del Colegio de Administradores Públicos de Chile. 2014 Congreso Latinoamericano de Administración para el Desarrollo (CLAD), versión XIX. Quito, Ecuador. 2014 Intercambio estudiantil en la Universidad Nacional Autónoma de México, UNAM. México.

OTROS ANTECEDENTES

Idioma Inglés: Intermediate on writing, listening and reading.

Francés: Elemental.

Manejo de Software MS Office.

R y Stata.

Tableau, DataStudio for Google y PowerBi.

Ayudante de Cátedra Políticas Públicas (I-II), carrera de Administración Pública.

Universidad de Santiago de Chile. Marzo 2016 – diciembre

2017. Prof. Sabah Zrari.

Metodología de la Investigación, carrera de Administración Pública. Universidad de Santiago de Chile. Semestre I - 2015.

Prof. Norma Muñoz.

Publicaciones Artículo de Tesis de Pregrado

Revista "Análisis Público" Nº VI. Universidad de Valparaíso.

Asistente de Investigación Centro de Investigación Fundar.

Coyoacán, Ciudad de México. 2014.

Fondecyt N° 1120546

Prof. Mauricio Olavarria Gambi